最高法院刑事判決　　　　　　　　一○○年度台上字第二三號
上　訴　人　葉怡軒
上列上訴人因違反毒品危害防制條例案件，不服台灣高等法院中
華民國九十九年十一月十七日第二審判決（九十九年度上訴字第
二七九０號，起訴案號：台灣桃園地方法院檢察署九十七年度偵
字第二五一五六號），提起上訴，本院判決如下：
    主  文
上訴駁回。
    理  由
按刑事訴訟法第三百七十七條規定，上訴於第三審法院，非以判
決違背法令為理由，不得為之。是提起第三審上訴，應以原判決
違背法令為理由，係屬法定要件。如果上訴理由書狀並未依據卷
內訴訟資料，具體指摘原判決不適用何種法則或如何適用不當，
或所指摘原判決違法情事，顯與法律規定得為第三審上訴理由之
違法情形，不相適合時，均應認其上訴為違背法律上之程式，予
以駁回。本件上訴人葉怡軒上訴意旨略稱：上訴人因販賣第一級
毒品案件，經第一審判處四罪，並合併定應執行刑為有期徒刑二
十一年（販賣予游明璋一次，處有期徒刑十七年；販賣予李河清
三次，每次各處有期徒刑十六年）。上訴人不服提起上訴，原審
僅判處一罪（即販賣予游明璋部分），其餘部分則諭知無罪，然
卻量處有期徒刑十七年，似有違公平比例原則。又上訴人與游明
璋雖有毒品之往來，但僅止於無償轉讓，上訴人並無從中牟取任
何利益，卷附上訴人與游明璋之通訊監察譯文雖有談及「…我拿
到都洗三分…」、「…我之前那包也洗三分…」、「我如果要洗
四分，我一開始就洗四分」等語，然該對話係指上訴人拿到毒品
後，自己吸食時之稀釋程度，並非從中牟利；況游明璋於第一審
時亦證稱上訴人並非販賣毒品之人等情在卷。原判決論處上訴人
販賣第一級毒品罪刑，顯有違誤等語。
惟查證據之取捨、證據證明力之判斷，以及事實有無之認定，屬
事實審法院之職權，苟其取捨判斷與認定，並不違背論理法則及
經驗法則，即不容任意指為違法，而執為適法之第三審上訴理由
。本件原判決認定上訴人有其事實欄所載販賣第一級毒品海洛因
之犯行，係依憑上訴人於偵查、第一審及原審時已坦承：伊認識
游明璋，伊之綽號為「小雅」，0000000000號之行動
電話於案發當時係伊在使用，原判決附表一、三所示之通訊監察
譯文係伊與游明璋之對話，游明璋當時向伊表示需要海洛因，要
伊將毒品送過去等情不諱；而原判決附表一、三所示之通訊監察
譯文，確係游明璋欲購買毒品之對話內容等情，亦據游明璋於第
一審時證述在卷；此外並有卷附如原判決附表一、三所示之通訊
監察譯文、通訊監察書、法務部調查局濫用藥物實驗室民國九十
七年十二月十九日調科壹字第０九七二三０四五二八０號鑑定書
，暨有原判決附表五編號一、二所示之毒品海洛因扣案可稽等證
據資料，予以綜合判斷，認上訴人犯行堪以認定。並指駁、說明
上訴人否認有營利之意圖，或辯稱：伊僅係幫游明璋介紹購買毒
品，並未直接販賣毒品予游明璋，原判決附表一所示之通訊監察
譯文，雖係伊與游明璋之對話內容，但通話後，伊並沒有與游明
璋見面，沒有販賣毒品予游明璋云云，或辯稱：伊有時將行動電
話借予他人使用，所以不清楚原判決附表一所示之通訊監察譯文
是否即係伊與游明璋之對話，伊僅係與游明璋合資購買毒品云云
，均係卸責飾詞，並無足取；游明璋於第一審時證稱：伊與綽號
「小雅」之人雖有為如原判決附表一所示之通話內容，惟因「小
雅」沒有毒品，所以後來並未成交，上訴人並非「小雅」云云，
應係迴護之詞，不足憑採；上訴人販賣第一級毒品海洛因何以有
營利之意圖等由甚詳。又以核上訴人所為，係犯修正前毒品危害
防制條例第四條第一項之販賣第一級毒品罪，依刑法第四十七條
累犯之規定加重其刑（法定本刑為死刑、無期徒刑部分，不得加
重），再依刑法第五十九條規定減輕其刑後，酌情量處有期徒刑
十七年，併為相關從刑之諭知。已詳其所憑證據及認定之理由
，所為論斷均有卷存證據資料可資覆按。上訴意旨雖指摘原判決
違法，然按量刑之輕重，屬事實審法院之職權，原判決以上訴人
之責任為基礎，說明審酌刑法第五十七條所列各款事由而為刑之
量定，既未逾越法定刑度，亦未濫用其權限，即無違法。又原判
決就其如何綜合全部證據資料，判斷上訴人確有意圖營利而販賣
第一級毒品之心證理由，已闡明晰，就上訴人所辯並無營利之
意圖，及游明璋於第一審時所為有利於上訴人之證詞，認不足採
信等情，亦已依據卷證資料詳加說明，核無違背經驗法則與論理
法則，自不容任意指為違法。上訴意旨就原審已調查及依憑卷證
資料所為採證認事職權之合法行使，以及原判決已論列說明之事
項，依憑己見，任意指為違法，並重為事實之爭執，否認犯罪，
殊與法律規定得為第三審上訴理由之違法情形不相適合。衡以前
開說明，其上訴為違背法律上之程式，應予駁回。
據上論結，應依刑事訴訟法第三百九十五條前段，判決如主文。
中    華    民    國  一○○  年    一    月    六    日
                      最高法院刑事第十二庭
                          審判長法官  賴  忠  星  
                                法官  呂  丹  玉  
                                法官  吳      燦  
                                法官  蔡  名  曜  
                                法官  葉  麗  霞  
本件正本證明與原本無異
                                      書  記  官  
中    華    民    國  一○○  年    一    月   十二   日
                                                      Ｅ